pt-PT: Comida, bebidas e tabaco > Produtos de tabaco > Vaporizadores e cigarros eletrónicos: E-Liquid; Cigarros eletrónicos; Resistências de substituição; Cartuchos para cigarros eletrónicos; Resistências e cápsulas para vaporizadores; Peças e acessórios para vaporizadores; Vaporizadores
sl-SI: Hrana, pijača in tobak > Tobačni izdelki > Vaporizatorji in elektronske cigarete: Tekočina za elektronske cigarete; Elektronske cigarete; Nadomestne tuljave; Kartuše za vejpanje; Vaporizacijske tuljave in podi; Deli in dodatki za vaporizatorje; Vaporizatorji
hu: Élelmiszerek, italok és dohányáru > Dohánytermékek > Párologtatók és elektromos cigaretták: E-folyadék; Elektromos cigaretták; Csere fűtőbetétek; Vape-patronok; Vaporizátor fűtőbetétek és podok; Vaporizátor-alkatrészek és -kiegészítők; Párologtatók
fr: Alimentation, boissons et tabac > Articles pour fumeurs > Vaporisateurs et cigarettes électroniques: E-Liquide; Cigarettes électroniques; Résistances de rechange; Cartouches pour cigarette électronique; Résistances et cartouches pour vaporisateurs; Pièces et accessoires de vaporisateurs; Vaporisateurs
da: Fødevarer, drikkevarer og tobak > Tobaksprodukter > Dampcigaretter og e-cigaretter: E-væske; E-cigaretter; Udskiftningscoils; Patroner til vape; Vaporizer-coils og pods; Dele og tilbehør til vaporizere; Dampprodukter
cs: Jídlo, pití a tabák > Tabákové výrobky > Odpařovače a elektronické cigarety: Elektronické cigarety (e-liquidy); Elektronické cigarety; Náhradní žhavicí hlavy; Cartridge (pody); Žhavicí hlavy a pody; Díly a příslušenství pro vaporizéry; Vaporizéry
pl: Żywność, napoje i tytoń > Wyroby tytoniowe > E-papierosy i waporyzery: Liquidy do e-papierosów; Papierosy elektroniczne; Grzałki wymienne; Wkłady do waporyzacji; Grzałki i kartridże do waporyzatorów; Części i akcesoria do waporyzatorów; Waporyzatory
ro-RO: Alimente, băuturi și tutun > Produse din tutun > Vaporizatoare și țigări electronice: E-lichid; Țigări electronice; Rezistențe de schimb; Cartușe pentru vaping; Rezistențe și capsule pentru vaporizatoare; Componente și accesorii pentru vaporizatoare; Vaporizatoare
de: Nahrungsmittel, Getränke & Tabak > Tabakprodukte > Vaporizer & Rauchlose Zigaretten: E-Liquid; E-Zigaretten; Ersatz-Coils; Vape-Kartuschen; Vaporizer-Coils & -Pods; Ersatzteile & Zubehör für Vaporizer; Vaporizer
fi: Ruoka, juoma ja tupakkatuotteet > Tupakkatuotteet > Höyrystimet ja sähkösavukkeet: Sähkösavukkeiden nesteet; Elektroniset savukkeet; Vaihtovastukset; Sähkösavukkeen patruunat; Vaporisaattorien vastukset ja podit; Höyrystimien osat ja lisävarusteet; Höyrystimet
hr-HR: Hrana, piće i duhan > Duhanski proizvodi > Isparivači i elektroničke cigarete: E-tekućina; Elektroničke cigarete; Zamjenske zavojnice; Patrone za e-cigarete; Zavojnice i podovi za isparivače; Dijelovi i dodaci za isparivače; Isparivači
ja: 食品・飲料 > タバコ・喫煙具 > ベイプ・電子タバコ: E-リキッド; 電子タバコ; 交換用コイル; ベイプカートリッジ; ヴェポライザーコイル・ポッド; ヴェポライザー用パーツ＆アクセサリー; 噴霧器
zh-CN: 饮食/烟酒 > 烟草 > 雾化器和电子烟: 电子烟油; 电子烟; 替换雾化芯; 电子烟弹; 雾化芯和烟弹; 雾化器零件和配件; 喷雾器
nb: Mat, drikkevarer og tobakk > Tobakksprodukter > Dampapparater og elektroniske sigaretter: E-væske; Elektroniske sigaretter; Erstatningscoiler; E-sigaretter; Coiler og pods til fordampere; Deler og tilbehør til fordampere; Dampapparater
it: Cibo, bevande e tabacco > Tabacco > Vaporizzatori e sigarette elettroniche: E-Liquid; Sigarette elettroniche; Resistenze di ricambio; Cartucce per sigarette elettroniche; Resistenze e pod per vaporizzatori; Componenti e accessori per vaporizzatori; Vaporizzatori
en: Food, Beverages & Tobacco > Tobacco Products > Vaporizers & Electronic Cigarettes: E-Liquid; Electronic Cigarettes; Replacement Coils; Vape Cartridges; Vaporizer Coils & Pods; Vaporizer Parts & Accessories; Vaporizers
ru: Продукты, напитки и табачные изделия > Табачные изделия > Вейпы и электронные сигареты: Жидкости для вейпов и электронных сигарет; Электронные сигареты; Сменные испарители; Картриджи для вейпов; Испарители и картриджи для вейпов; Запчасти и аксессуары для вапорайзеров; Вейпы
sk-SK: Potraviny, nápoje a tabakové výrobky > Tabakové výrobky > Vaporizéry a elektronické cigarety: E-liquidy; Elektronické cigarety; Náhradné cievky; Vapovacie náplne; Vaporizačné cievky a pody; Diely a príslušenstvo pre vaporizéry; Vaporizéry
vi: Thực phẩm, đồ uống và thuốc lá > Sản phẩm thuốc lá > Máy hóa hơi & thuốc lá điện tử: Tinh dầu; Thuốc lá điện tử; Lõi đốt thay thế; Hộp tinh dầu vape; Lõi đốt & đầu pod cho máy hóa hơi; Phụ kiện và bộ phận thiết bị hóa hơi; Vape
sv: Mat, dryck och tobak > Tobaksprodukter > Elektriska cigaretter: E-vätska; Elektroniska cigaretter; Ersättningscoils; Vapepatroner; Coils & pods för vaporizers; Delar och tillbehör till vaporizers; Förångare
pt-BR: Alimentos, bebidas e tabaco > Produtos de tabaco > Cigarros eletrônicos e vaporizadores: E-Liquid; Cigarros eletrônicos; Bobinas de reposição; Cartuchos de vape; Bobinas e pods para vaporizadores; Peças e acessórios para vaporizadores; Vaporizadores
el: Τρόφιμα, ποτά & προϊόντα καπνού > Προϊόντα Καπνού > Ατμοποιητές & ηλεκτρονικά τσιγάρα: Υγρό αναπλήρωσης (E-Liquid); Ηλεκτρονικά τσιγάρα; Ανταλλακτικές αντιστάσεις; Φυσίγγια ατμού; Αντιστάσεις και κάψουλες ατμοποιητών; Εξαρτήματα & αξεσουάρ ατμοποιητών; Ατμοποιητές
es: Alimentación, bebida y tabaco > Productos del tabaco > Vaporizadores y cigarrillos electrónicos: Líquido para cigarrillos electrónicos; Cigarrillos electrónicos; Resistencias de repuesto; Cartuchos para vapear; Resistencias y cartuchos para vaporizadores; Piezas y accesorios para vaporizadores; Vaporizadores
tr: Yiyecek, İçecekler ve Tütün Mamülleri > Tütün Mamülleri > Vaporizatörler ve Elektronik Sigaralar: Likit; Elektronik Sigaralar; Yedek coiller; Elektronik Sigara Kartuşları; Buharlaştırıcı coil ve kartuşları; Vaporizatör parçaları ve aksesuarları; Vaporizatörler
bg-BG: Храна, напитки и тютюневи изделия > Тютюневи изделия > Вейп устройства и електронни цигари: Никотинови течности; Електронни цигари; Резервни намотки; Пълнители за вейпове; Намотки за изпарители и капсули; Части и аксесоари за вейпове; Вейп устройства
th: อาหาร เครื่องดื่ม และยาสูบ > ผลิตภัณฑ์ยาสูบ > เวเปอร์ไรเซอร์และบุหรี่ไฟฟ้า: บุหรี่น้ำยาไฟฟ้า; บุหรี่ไฟฟ้า; คอยล์เปลี่ยน; ตลับน้ำยาบุหรี่ไฟฟ้า; คอยล์และพอดบุหรี่ไฟฟ้า; ชิ้นส่วนและอุปกรณ์เสริมสำหรับเครื่องทำไอระเหย; บุหรี่อิเล็กทรอนิกส์
nl: Eten, drinken en tabak > Tabaksproducten > Verdampers en elektronische sigaretten: E-liquids; Elektronische sigaretten; Vervangende coils; Vape cartridges; Vaporizer-coils en -pods; Onderdelen en accessoires voor vaporizers; Verdampers
zh-TW: 食物、飲料和菸草 > 菸草產品 > 霧化器/電子菸: 電子菸油; 電子菸; 替換線圈; 電子菸盒; 電子煙線圈與煙彈; 霧化器零件與配件; 電子香菸
lt-LT: Maistas, gėrimai ir tabakas > Tabako gaminiai > Garintuvai ir elektroninės cigaretės: El. cigarečių skystis; Elektroninės cigaretės; Keičiamos ritės; Garinimo įrenginių kasetės; Garintuvo ritės ir kapsulės; Garintuvų dalys ir priedai; Garintuvai
ko: 식품/음료/담배 > 담배 제품 > 기화기/전자 담배: 전자 액상; 전자 담배; 교체용 코일; 베이프 카트리지; 베이포라이저 코일 및 팟; 기화기 부품 및 액세서리; 기화기